最高法院刑事裁定　　　　　　　　　　111年度台抗字第894號
再 抗告 人　陳嘉佑



上列再抗告人因違反毒品危害防制條例等罪定應執行刑案件，不
服臺灣高等法院高雄分院中華民國111年5月25日駁回其抗告之裁
定（111年度抗字第133號），提起再抗告，本院裁定如下：
    主  文
再抗告駁回。
    理  由
一、按裁判確定前犯數罪者，併合處罰之。又數罪併罰，分別宣
    告其罪之刑，其宣告多數有期徒刑者，於各刑中之最長期以
    上，各刑合併之刑期以下，定其應執行之刑期，但不得逾30
    年，刑法第50條第1項前段及第51條第5款分別定有明文。又
    執行刑之酌定，係事實審法院裁量之職權，倘其所定應執行
    刑，並未違背刑法第51條各款規定所定之方法或範圍及刑事
    訴訟法第370 條所規定之不利益變更禁止原則（即法律之外
    部性界限），亦無明顯違背公平、比例原則或整體法律秩序
    之理念（即法律之內部性界限）者，即不得任意指為違法或
    不當。
二、原裁定以：本件第一審即臺灣高雄地方法院以再抗告人陳嘉
    佑所犯如其附表（下稱附表）編號1 至10所示10罪，先後經
    臺灣高等法院、臺灣橋頭地方法院、臺灣高雄地方法院判處
    有期徒刑確定。經再抗告人請求由檢察官聲請合併定其應執
    行刑。爰審酌再抗告人之犯罪類型（販賣第三級毒品、妨害
    公眾往來安全、非法持有槍枝、轉讓偽藥、肇事逃逸及過失
    傷害等）、犯罪時間（民國107年10月至109年5月5日）、行
    為態樣、手段及所侵害之法益，依罪責相當原則及刑罰經濟
    功能等綜合判斷，以及附表編號3、4所示之罪所處有期徒刑
    曾定應執行刑有期徒刑4年；附表編號9、10所示之罪所處有
    期徒刑，曾定應執行刑有期徒刑7 月，並於其中之最長期（
    有期徒刑3 年10月）以上，各刑合併之刑期以下（有期徒刑
    20年1月），定應執行有期徒刑13年4月，並未逾越刑法第51
    條第5 款所定之外部性界限，亦無逾越內部性界限。又已就
    再抗告人所犯各罪為整體考量，並無違反比例、平等原則等
    情形，核屬法院裁量職權之適法行使，於法並無不合。因認
    再抗告人之抗告為無理由，予以駁回。經核於法尚無違誤。
三、再抗告意旨僅略謂：原裁定維持第一審所定之應執行刑過重
    ，請從輕更定應執行刑云云。核係就原審裁量職權之適法行
    使，以及原裁定詳為說明之事項，仍執陳詞，漫指原裁定違
    法、不當。依上開說明，本件再抗告為無理由，應予駁回。
據上論結，應依刑事訴訟法第412 條，裁定如主文。
中    華    民    國   111    年    7     月    28    日
                  刑事第五庭審判長法  官  李  錦  樑  
                                  法  官  林  孟  宜  
                                  法  官  吳  淑  惠  
                                  法  官  錢  建  榮  
                                  法  官  周  政  達  
本件正本證明與原本無異
                                  書記官
中    華    民    國   111    年    8     月    2     日